# 请教购买债权

提问人：q727446006 时间：2018-03-05 12:18:19
求助各位！被审计单位是国企，本期购买了其第三方对国企得托管企业债权及利息，放在可供出售金融资产是否合适？有依据吗？

回答人：chenyiwei
购买债权一般是作为“贷款和应收款项”类别的金融资产。 但在实际操作中，有可能收购时就已明确购入的是不良资产，即未来的可收回金额和预计收回时间、收回方式等都有很大不确定性，在此情况下，摊余成本法可能无法运用。在此情况下，也可将其按实际成本确认为可供出售金融资产，收回款项时首先冲减该资产的账面价值，冲减为零后继续收到的款项确认为投资收益，期末对尚未收回的该项资产账面价值进行减值测试。